臺灣臺南地方法院刑事判決
109年度易字第950號
公  訴  人  臺灣臺南地方檢察署檢察官
被      告  郭勁志



上列被告因竊盜案件，經檢察官提起公訴（109年度偵字第12981
號），本院判決如下：
    主  文
郭勁志犯踰越門窗侵入住宅竊盜罪，處有期徒刑拾月。未扣案黃
金戒指壹枚沒收，於全部或一部不能沒收或不宜執行沒收時，追
徵其價額。
    事  實
一、郭勁志原係吳家祥所經營之清潔公司員工，平日工作亦會前
    往吳家祥位於臺南市○區○○○街00巷0號之住處，詎其竟意圖
    為自己不法所有，基於竊盜之犯意，於民國109年6月22日14
    時43分許，騎駛車號000-0000號普通重型機車，前往吳家祥
    上開住處，攀爬至二樓後自未上鎖之窗戶侵入屋內，並徒手
    竊取二樓房間桌上之黃金戒指1枚(約值新臺幣【下同】1萬5
    千元)與現金2萬元，得手後隨即騎駛上揭機車離去，嗣為吳
    家祥發現報警循線查獲上情。
二、案經吳家祥訴由臺南市政府警察局第六分局移送臺灣臺南地
    方檢察署檢察官偵查起訴。
    理  由
一、訊問被告郭勁志固坦承上開竊盜犯行，惟辯稱：伊有精神方
    面疾病，不是故意去竊盜的，伊吃藥如果有睡著就不會有事
    ，如果沒睡好就可能會有問題，本案發生時，實際情形伊不
    太清楚，後來到家後，伊回想起來開始有印象云云。經查，
    上開犯罪事實業據告訴人吳家祥證述（見警卷第4-5頁）甚
    詳，並有犯案路線圖2張（見警卷第6-7頁）、現場暨監視錄
    影畫面翻拍照片共38張（見警卷第8-26頁）、被告向被害人
    坦承本件竊案之錄音譯文1份（見警卷第27頁）及(EMM-7519
    )車輛詳細資料報表1份[車主名稱：郭沛鑫]（見警卷第29頁
    ）可證，足徵告訴人之指訴屬實。至於被告辯稱因精神上疾
    病而服用醫師開立之藥物致不知自己行竊乙節，經本院向台
    南市立醫院函詢結果，該院函覆：1.病患自102年07月26日
    起開始在本院身心科就診至107年12月28日(入監服刑期間)
    ，診斷為恐慌症及焦慮疾患，病患自109年07月01日起有再
    次就診本科(診斷為伴有混合憂鬱情緒及焦慮適應疾患)。⒉
    臨床觀察:返診時意識清楚，言談切題連貫，無怪異行為，
    但因壓力有導致焦慮煩躁、失眠，未觀察到有病情影響到判
    斷能力之程度等語。有該院109年9月29日南市醫字第109000
    0892號函暨附(被告)就醫摘要及病歷影本1份（見本院卷第5
    5-85頁）可參。依上就診紀錄可知，被告犯本案前最後1次
    就診時間為107年12月28日，之後則是犯本案後之109年7月1
    日始再就診，故被告所辯是服用藥物致意識不清才會有此竊
    盜行為云云，顯與事實不符。同時依被告就診情形所示，被
    告返診時意識清楚，言談切題連貫，無怪異行為等情，亦足
    徵被告並無因病而導致判斷能力減損情形，尚無依刑法第19
    條第1、2項規定不罰或減輕其刑之必要。被告所辯無非事後
    畏罪卸責之詞，不足採信。本件事證已臻明確，被告犯行堪
    予認定，應依法論科。
二、論罪科刑
  ㈠核被告上開竊盜所為，係犯刑法第321條第1項第1、2款之踰
    越門窗侵入住宅加重竊盜罪。
  ㈡爰審酌被告僅因貪圖小利，竟恣意竊取他人財物，毫無尊重
    他人所有財產之體認，欠缺法紀觀念，且犯後飾詞狡辯，難
    認態度良好，並審酌本件已賠償告訴人現金損失2萬元，並
    兼衡被告教育程度為高中肄業、與母親、兄姊及弟弟同住，
    目前擔任送貨司機等一切情狀，量處如主文所示之刑，以示
    懲儆。
  ㈢沒收部分：
  ⒈被告所竊得之黃金戒指1枚為犯罪所得之物，爰依刑法第38條
    之1第1項前段、第3 項規定，應予宣告沒收，並於全部或一
    部不能沒收或不宜執行沒收時，追徵其價額。雖被告辯稱戒
    指已折價1萬5千元賠償告訴人，惟被告並未提出何證據以資
    證明，而告訴人於警詢中則證稱只收到2萬元現金（見警卷
    第5頁），因此，被告所辯自難予採信。
  ⒉被告所竊得之現金2萬元，已償還告訴人（見警卷第5頁），
    依刑法第38條之1第5項規定，爰不再就此部分犯罪所得宣告
    沒收。
據上論斷，應依刑事訴訟法第299條第1項前段，判決如主文。
本案經檢察官黃信勇提起公訴，檢察官林容萱到庭執行職務。
中　　華　　民　　國　　109 　年　　11　　月　　17　　日
　　　            刑事第四庭    法　官　彭喜有
以上正本證明與原本無異
如不服本判決應於收受本判後20日內向本院提出上訴書狀，並應
敘述具體理由。其未敘述上訴理由者，應於上訴期間屆滿後20日
內向本院補提理由書狀（均須按他造當事人之人數附繕本）「切
勿逕送上級法院」。
  　　　　　　　　　　　　　　　書記官　陳冠廷
中　　華　　民　　國　　109 　年　　11　　月　　17　　日
附錄本案論罪科刑法條全文
中華民國刑法第321條第1項第1、2款：
犯前條第1項、第2項之罪而有下列情形之一者，處6月以上5年以
下有期徒刑，得併科50萬元以下罰金：
一、侵入住宅或有人居住之建築物、船艦或隱匿其內而犯之。
二、毀越門窗、牆垣或其他安全設備而犯之。